臺灣桃園地方法院民事簡易判決
110年度桃簡字第1336號
原      告  陳建良  
被      告  合迪股份有限公司

法定代理人  陳鳳龍  
訴訟代理人  楊庭豪  
            劉立崴  
上列當事人間第三人異議之訴事件，本院於民國111年4月27日言
詞辯論終結，判決如下：
    主      文
一、本院一一○年度司執字第五一六五三號強制執行事件，就原
    告所有如附表所示之物所為之強制執行程序，應予撤銷。
二、訴訟費用由被告負擔。 
    事實及理由
一、原告主張：原告於民國102年10月1日，以每月租金新臺幣（
    下同）55,000元，向訴外人呂進義承租門牌號碼桃園市○○區
    ○○○路00巷0號之房屋（下稱系爭73巷房屋）及相鄰之同市區
    ○○○路00號之房屋（下稱系爭71號房屋，並與系爭73巷房屋
    合稱為系爭房屋），並與訴外人高文德合作，由原告在系爭
    73巷房屋內經營廣財鴻商行。於103年1月1日，原告復與訴
    外人江子崴即江月春簽訂合作經營協議書，約定由原告負責
    經營管理江子崴所出名申設之中國信託商業銀行股份有限公
    司發行之公益彩券，江子崴則每月得向原告收取9,000元之
    報酬，合作經營期間則約定至112年12月31日止，原告因而
    在系爭71號房屋內經營至尊投注站。嗣於110年9月15日上午
    某時許，被告以江子崴積欠債務且系爭71號房屋登記為江子
    崴之獨資營業處所為由，攜同本院執行處人員就如附表所示
    之物進行查封，然如附表所示之物均係原告所有之物而與江
    子崴無關，爰依強制執行法第15條之規定提起本件訴訟等語
    。並聲明：本院110年度司執字第51653號強制執行事件（下
    稱系爭強制執行事件），就原告所有如附表所示之物所為之
    強制執行程序，應予撤銷。
二、被告則以：原告雖有向呂進義承租系爭房屋，然租賃契約係
    自106年10月1日起至108年9月30日止，且依據經濟部商業司
    商工登記公示資料亦顯示至尊投注站係由江子崴獨資經營而
    設立在系爭71號房屋，又如附表所示之物亦均放置在該營業
    處所內，故皆係江子崴所有而得為執行標的物等語，資為抗
    辯。並聲明：原告之訴駁回。
三、本院得心證之理由：
　㈠按當事人主張有利於己之事實者，就其事實有舉證之責任。
    第三人就執行標的物有足以排除強制執行之權利者，得於強
    制執行程序終結前，向執行法院對債權人提起異議之訴，民
    事訴訟法第277條前段、強制執行法第15條分別定有明文。
    又提起第三人異議之訴之原告，既主張其對於執行標的物有
    足以排除強制執行之權利，依上開規定，自應由其就該足以
    排除強制執行之權利存在負舉證之責。再原告對於自己主張
    之事實已盡證明之責後，被告對其主張，如抗辯其不實並提
    出反對之主張者，則被告對其反對之主張，亦應負證明之責
    ，此為舉證責任分擔之原則。又各當事人就其所主張有利於
    己之事實，均應負舉證之責，故一方已有適當之證明者，相
    對人欲否認其主張，即不得不更舉反證（最高法院99年度台
    上字第483 號判決參照）。
　㈡經查，被告雖抗辯原告僅於106年10月1日起至108年9月30日
    止間租用系爭房屋等語（見本院桃簡字卷第22頁），然原告
    係自102年10月1日起即向呂進義承租系爭房屋，且兩年換一
    次租約，最後一次租約期限雖僅記載至108年9月30日止，惟
    原告嗣後仍依約每月繳納租金55,000元與呂進義，而成為不
    定期限租賃契約乙情，有房屋租賃契約書及房屋收付款明細
    欄等（見本院桃簡字卷第76至96頁）在卷可參，復參酌原告
    提出103年間起至111年間之台灣自來水股份有限公司水費通
    知單、台灣電力公司繳費通知單上，繳費名義人均係記載原
    告等情，有上開繳費通知單（見本院桃簡字卷第70至75頁）
    附卷為憑，堪認系爭房屋自102年10月1日起即為原告所租用
    乙情無疑。
　㈢再觀諸原告與江子崴簽訂之合作經營協議書中記載：「彩券
    執行相關工作事宜，由甲方負責經營管理，一切營業所需相
    關費用均由甲方（即原告）負擔」、「甲方有權決定經營彩
    券之銷售據點，乙方（即江子崴）須無條件配合據點之搬遷
    ，其搬遷相關費用則甲方須全額負擔」等內容（見本院桃簡
    字卷第11頁背面），而證人江子崴於本院詢問時亦具結證稱
    ：我當初係因為在原告經營之大園區投注站消費而結識原告
    ，後來原告請我出名設立至尊投注站，但該店實際係由原告
    負責經營，原告有答應每個月會給我9,000元之報酬，如附
    表所示之物都是原告的，我並沒有提供任何物品給原告等語
    （見本院桃簡字卷第39頁），足見江子崴只是出名登記為至
    尊投注站之名義負責人，實則至尊投注站之經營處所之擇定
    、營業器具及經營管理均係由原告自行負責，是本院綜合上
    情，認原告主張如附表所示之物均係原告所有而與江子崴無
    關等語，應為可信。
　㈣至被告雖辯稱經濟部商業司商工登記公示資料顯示至尊投注
    站係由江子崴獨資經營云云（見本院桃簡字卷第23至24頁）
    ，然商工登記資料僅為便於國家機關對商業活動資料之管理
    、統計，無從推定系爭房屋內之物品均為商業活動登記名義
    人所有，況系爭房屋係由原告所租用，且登記之至尊投注站
    實際亦為原告所經營負責等情，業經本院認定如上，是被告
    僅以至尊投注站登記為江子崴獨資經營，即推認如附表所示
    之物均為江子崴所有，尚嫌速斷，殊難憑採。
四、綜上所述，原告主張如附表所示之物為其所有，爰依強制執
    行法第15條之規定，請求撤銷系爭強制執行事件中，就原告
    所有如附表所示之物所為之強制執行程序，為有理由，應予
    准許。
五、本件事證已臻明確，兩造其餘之攻擊防禦方法及所提證據，
    於判決結果不生影響，爰不一一論列，併此敘明。
六、訴訟費用負擔之依據：民事訴訟法第78條。
中　　華　　民　　國　　111 　年　　5 　　月　　27　　日
                  桃園簡易庭  法  官  顏嘉漢
以上為正本係照原本作成。
如不服本判決，應於送達後20日內，向本院提出上訴狀並表明上
訴理由，如於本判決宣示後送達前提起上訴者，應於判決送達後
20日內補提上訴理由書（須附繕本）。
如委任律師提起上訴者，應一併繳納上訴審裁判費。   
中　　華　　民　　國　　111 　年　　5 　　月　　27　　日
                              書記官  楊上毅
附表：
編號 物品名稱 數量 1 Hi-Li海力冷氣 1台 2 JUC53 55吋電視 1台 3 HZRAN 55吋電視 1台 4 JVC電視 3台 5 現金（新臺幣） 1,500元